臺灣高等法院臺南分院民事裁定
108年度上字第221號
上  訴  人  黃 春 田

訴訟代理人  林 健 群  律師
視同上訴人  鄧 黃 菊
            賴 玉 葉
            賴 清 木
            賴 清 火
            賴 玉 枝
            賴 清 良
            許 江 霖
            許 仙 暉
            許 子 芹
            黃 學 賔
            黃 博 特
            顏 季 順
            顏 憲 仁
            顏 育 仁
            林 秋 枝（即黃吉三之繼承人）

            黃 英 鑑（即黃吉三之繼承人）

            黃 吉 光
            黃 吉 滿
            黃 建 平
            林 義 靜
            孫 天 日
            孫 錦 蟬
            孫 岳 琳
            黃 阿 素

            黃 阿 春
            陳 黃 玉
            黃 秋 月
            湯黃秋香

被上  訴人  黃 國 雄
上列當事人間請求拆屋還地事件，上訴人黃春田對於中華民國10
9年9月24日本院第二審判決，提起上訴，本院裁定如下：
    主  文
上訴駁回。
第三審訴訟費用由上訴人負擔。
    理  由
一、按民事訴訟法第466條第1項規定，對於財產權上訴之第二審
    判決，如因上訴所得受之利益不逾新臺幣（下同）100萬元
    者，不得上訴。又同條第3項規定：前項所定數額，司法院
    得因情勢需要，以命令減至50萬元，或增至150萬元；司法
    院乃於民國（下同）91年1月29日以院（91）臺廳民一字第0
    3075號函，將民事訴訟法第466條第1項所定上訴三審之利益
    額數提高為150萬元，並自91年2月8日起實施。又對於不得
    上訴之判決而上訴者，原第二審法院應以裁定駁回之；同法
    第481條、第442條第1項定有明文。次按核定訴訟標的之價
    額，以起訴時之交易價額為準；無交易價額者，以原告就訴
    訟標的所有之利益為準。以一訴附帶請求其孳息、損害賠償
    、違約金或費用者，不併算其價額；民事訴訟法第77條之1
    第2項、第77條之2第2項亦定有明文。
二、查本件被上訴人係主張依民法第767條第1項規定，起訴請求
    上訴人黃春田（包括視同上訴人鄧黃菊等人）應將坐落雲林
    縣○○市○○段000地號土地（下稱系爭土地，重劃前為林子頭
    段林子頭小段258-16地號）上未辦理保存登記之門牌號碼為
    雲林縣○○市○○路0號建物（占用如原審判決附圖編號Ａ部分面
    積47.89平方公尺、編號Ｂ部分面積61.71平方公尺、 編號Ｃ
    部分面積90.79平方公尺）拆除，並將占用之土地返還予被
    上訴人等情，即主張請求拆屋還地，自應以系爭土地之價額
    為其訴訟標的之價額，至拆除建物部分不計算在內。經查系
    爭土地於被上訴人起訴時（107年1月31日）之公告土地現值
    為每平方公尺5,600元（見原審卷㈠第41頁），再按被上訴人
    請求拆除地上物及請求返還土地之面積共計為200.39平方公
    尺（即：47.89＋61.71＋90.79＝200.39）予以核算，本件核定
    訴訟標的價額為1,122,184元（即：200.39×5,600＝1,122,18
    4），既未逾150萬元，自屬不得上訴第三審之事件；是上訴
    人黃春田提起第三審上訴即非合法。
三、據上論結，本件上訴為不合法，依民事訴訟法第95條、第78
    條，裁定如主文。
中　　華　　民　　國　　110 　年　　1 　　月　　7 　　日
　　　　　　　　　民事第三庭    審判長法　官  張世展

                                      法　官  莊俊華

                                      法　官  黃佩韻
上為正本係照原本作成。
如對本裁定抗告，須於本裁定送達後10日內向本院提出抗告狀（
須附繕本），並應繳納抗告費新台幣1千元。
中　　華　　民　　國　　110 　年　　1 　　月　　7 　　日

                                      書記官  李良倩